【裁判字號】    92,交聲,218
【裁判日期】    921021
【裁判案由】    聲明異議
【裁判全文】
臺灣嘉義地方法院交通事件裁定                    九十二年度交聲字第二一八號
    原處分機關  交通部公路總局嘉義區監理所
    異  議  人  丙○○
右列異議人因違反道路交通管理處罰條例案件，對於交通部公路總局嘉義區監理所於
中華民國九十二年八月二十五日所為之處分聲明異議（原處分案號：嘉監裁字第裁七
○—Ｌ00000000號），本院裁定如左：
    主  文
原處分撤銷。
丙○○不罰。
    理  由
一原處分機關交通部公路總局嘉義區監理所裁決意旨：異議人丙○○於民國九十二年
  七月一日晚上七時二十分許駕駛車牌號碼ＳＣ—二五八七號汽車，行經嘉義縣竹崎
  鄉灣橋村二十一鄰三四九號前時，未注意車前狀態肇事致人受傷，爰依道路交通管
  理處罰條例第六十一條第三項第一款裁決吊扣駕駛執照三個月。
二聲明異議意旨：異議人於九十二年七月一日晚上七時二十分許以時速約二十公里之
速度駕駛車牌號碼ＳＣ—二五八七號汽車，由東向西沿嘉一五九線公路快車道行駛
  ，途經嘉義縣竹崎鄉○○村○○○○路段（即該村二十一鄰三四九號附近）時，忽
  然聽到汽車右後廂有「碰」的聲音（無法判定究係撞擊或拍打聲），異議人乃停車
  查看，即見路人乙○○手持洗衣店估價單，手肘擦傷，頭部朝北倒在該村二十一鄰
  三四三號前方道路北側路旁（即汽車右後方路旁）。詎原處分機關竟認異議人未注
  意車前狀態肇事致人受傷，裁決吊扣駕駛執照三個月。然異議人並未撞傷乙○○，
  原處分違法，應予撤銷，為此聲明異議。
三經查：
  (一)異議人於九十二年七月一日晚上七時二十分許駕駛車牌號碼ＳＣ—二五八七號汽
    車由東向西沿嘉一五九線公路快車道行駛，途經嘉義縣竹崎鄉○○村○○○○路
    段（即該村二十一鄰三四九號附近）時，曾下車查看倒地之受傷路人乙○○，業
    據異議人供承在卷，且有道路交通事故現場圖、調查報告表可參（本院卷第三五
    至三八頁），固然屬實。但乙○○於案發時已步行抵達嘉一五九線公路之行車分
    向限制線附近始被撞倒，而非在路面邊線處被撞倒，伊究係遭何人所駕之汽車撞
    倒，自己並不明瞭，此據乙○○先後於檢察官偵查中及本院調查中陳述甚明（本
    院卷第六一頁、第七六頁正面），是乙○○既不能明確指訴係異議人肇事，且異
    議人之汽車當時為由東向西行駛，乙○○又已抵達行車分向限制線附近，則汽車
    右後廂發出之聲響當非撞擊乙○○所致，自不能因異議人聽聞聲響停車查看，即
    推論異議人為肇事者。另異議人駕駛之汽車亦無任何血跡或撞擊痕跡，復據證人
    即處理本件車禍之嘉義縣警察局竹崎分局警備隊警員甲○○到庭結證無訛（本院
    卷第七五頁反面至第七六頁正面），並有汽車照片可稽（本院卷第三八至四一頁
    ），本件又無其他目擊證人親見案發經過，且有嘉義縣警察局九十二年八月二十
    二日嘉竹警三字第○九二○○三四三一○號函可按（本院卷第五八頁），益難認
    異議人有肇事致乙○○受傷之事實，異議人辯稱未駕車撞傷乙○○，應值採信。
  (二)原處分機關未查明肇事者為何人，逕認異議人肇事致人受傷，容屬違法。原處分
    既無維持餘地，且異議人應不予處罰，自應由本院撤銷原處分，並自為裁定如主
    文第二項所示。
據上論斷，應依道路交通管理處罰條例第八十七條第二項、道路交通案件處理辦法第
第二十條前段，裁定如主文。
中      華      民      國    九十二    年      十    月    二十一    日
                                臺灣嘉義地方法院交通法庭
                                    法  官  廖  政  勝
右正本證明與原本無異。
如不服本裁定，應於裁定送達後五日內向本院提出抗告狀（應附繕本）。
中      華      民      國    九十二    年      十      月    二十一    日
                                    書記官  陳  湘  蓉


司法院資訊處製作；財團法人民間司法改革基金會備份。
